# 股份支付是否需要纳税调增

提问人：4 杯茶 时间：2017-07-05 12:48:25
请教陈版，股份支付是否需要纳税调增？ 查询部分文件的说法是应该做纳税调增：
以权益结算的股份支付形成的成本费用不允许税前扣除
《会计准则》规定，可立即行权的换取职工服务的以权益结算的股份支付，应当在授予日，即股份支付协议获得批准的日期，按照权益工具的公允价值计入相关成本或费用，相应增加资本公积。
等待行权的换取职工服务的以权益结算的股份支付，在等待期内的每个资产负债表日，应当以对可行权权益工具数量的最佳估计为基础，按照权益工具授予日的公允价值，将当期取得的服务计入相关成本或费用和资本公积。
以权益结算的股份支付换取其他方服务的，应当分别下列情况处理：其他方服务的公允价值能够可靠计量的，应当按照其他方服务在取得日的公允价值，计入相关成本或费用，相应增加所有者权益；其他方服务的公允价值不能可靠计量但权益工具公允价值能够可靠计量的，应当按照权益工具在服务取得日的公允价值，计入相关成本或费用，相应增加所有者权益。
《企业所得税法》及其实施条例也未明确规定以权益结算的股份支付的内容。但是根据《企业所得税法》第八条规定，允许税前扣除的成本、费用为“实际发生”的支出，而以权益结算的股份支付对企业来说实际并未发生支出，企业的资产没有减少，那么该“成本费用”不允许税前扣除。
无论从会计还是税法的角度分析，以权益结算股份支付所形成的“成本费用”均不得税前扣除。无论是授予后立即可行权的换取职工服务的以权益结算的股份支付，还是完成等待期内的服务或达到规定业绩条件才可行权的换取职工服务的以权益结算的股份支付，以及以权益结算的股份支付换取其他方服务的，都应进行纳税调整。

回答人：chenyiwei
现在可以确定的是符合国家税务总局 2012 年 18 号公告规定条件的股份支付费用，可以在日后实际行权时，按照行权价和行权日收盘价之间的差额进行税前扣除。其他方面的规定不明确。建议咨询税务专业人士和主管税务机关。 个人理解，股东之间通过存量股份转让方式进行的股份支付，其费用一般不应在标的企业层面税前扣除；能够在标的企业层面税前扣除的股份支付费用都应当是通过增资方式实现的。